norsk/norsk.aff.in
flag *B:       # intetkjønnsendelse: -et, jevnfør flagg M
    E              >       T               # eple  > eplet
    E              >       TS              # eple  > eplets
    É              >       -É,EET          # relé  > releet
    É              >       -É,EETS         # relé  > releets
#   É              >       ET              # relé  > reléet  (Valgfritt)
#   É              >       ETS             # relé  > reléets (Valgfritt)
    [^DRT] [DT] E R>       -ER,RET         # alter > altret
    [^DRT] [DT] E R>       -ER,RETS        # alter > altrets
    [FGKPSV] E L   >       -EL,LET         # fengsel>fengslet
    [FGKPSV] E L   >       -EL,LETS        # fengsel>fengslets
    D D E L        >       -DEL,LET        # middel > midlet
    D D E L        >       -DEL,LETS       # middel > midlets
    T T E L        >       -TEL,LET        # kapittel>kapitlet
    T T E L        >       -TEL,LETS       # kapittel>kapitlets
    [^EÉM]         >       ET              # barn  > barnet
    [^EÉM]         >       ETS             # barn  > barnets
    [^AEOU] M      >       ET              # lim   > limet
    [^AEOU] M      >       ETS             # lim   > limets
    [^E] A M       >       MET             # lam   > lammet
    [^E] A M       >       METS            # lam   > lammets
    E A M          >       ET              # team  > teamet
    E A M          >       ETS             # team  > teamets
    [JV] E M       >       MET             # hjem  > hjemmet
    [JV] E M       >       METS            # hjem  > hjemmets
    [^JLV] E M     >       ET              # system> systemet
    [^JLV] E M     >       ETS             # system> systemets
    D L E M        >       MET             # medlem> medlemmet
    D L E M        >       METS            # medlem> medlemmets
    [^D] L E M     >       ET              # problem>problemet
    [^D] L E M     >       ETS             # problem>problemets
    [RK] O M       >       MET             # rom    > rommet
    [RK] O M       >       METS            # rom    > rommets
    [^RK] O M      >       ET              # diplom > diplomet
    [^RK] O M      >       ETS             # diplom > diplomets
    [^EI] U M      >       ET              # volum  > volumet
    [^EI] U M      >       ETS             # volum  > volumets
    [EI]  U M      >       -UM,ET          # museum > museet
    [EI]  U M      >       -UM,ETS         # museum > museets (Se *I)
# Skum ????



flag *C:       # hunkjønnsendelse og flertallsendelse: -a, jevnfør flagg N
    E              >       -E,A            # jente  > jenta,  eple   > epla
    É              >       -É,EA           # relé   > relea
#   É              >       EA              # relé   > reléa  (Valgfritt)
    [^EÉLMRT]      >       A               # ku     > kua,    barn   > barna
    [^E] T         >       A               # pakt   > pakta
    E T            >       -ET,A           # farget > farga
    [^E] [LR]      >       A               # nål    > nåla,   bål    > båla
    [^DFKMNPSTJ] E L>      -EL,LA          # tempel > templa
    J E L          >       A               # sjel   > sjela
    D D E L        >       -DEL,LA         # bøddel > bødla
    [^D] D E L     >       A               # andel  > andela
    F F E L        >       -FEL,LA         # bøffel > bøfla
    K K E L        >       -KEL,LA         # nøkkel > nøkla
    [^K] K E L     >       -EL,LA          # nøkkel > nøkla
    M M E L        >       -MEL,LA         # tommel > tomla
    [^M] M E L     >       A               # kamel  > kamela
    N E L          >       A               # tunnel>  tunnela
    P P E L        >       -PEL,LA         # nippel > nipla
    [^P] P E L     >       -EL,LA          # stempel> stempla
    S S E L        >       -SEL,LA         # trussel> trusla
    [^S] S E L     >       -EL,LA          # barsel > barsla
    T T E L        >       -TEL,LA         # tittel > titla
    [^T] T E L     >       -EL,LA          # apostel> apostla
    [^FM] E R      >       -ER,RA          # hulder > huldra, teater > teatra
    F E R          >       -FER,RA         # offer  > ofra
    M E R          >       -MER,RA         # nummer > numra
    [^AEOU] M      >       A               # form   > forma,  rim    > rima
    A M            >       MA              # gram   > gramma
    J E M          >       MA              # hjem   > hjemma
    [^J] E M       >       A               # problem> problema
    [RV] O M       >       MA              # rom    > romma
    [^RV] O M      >       A               # symptom> symptoma
    [^EIR] U M     >       A               # volum  > voluma
    [EIR] U M      >       -UM,A           # museum > musea


flag *D:       # hunkjønnsendelse og flertallsendelse med genitiv: -as
    E              >       -E,AS           # jente  > jentas,  eple   > eplas
    É              >       -É,EAS          # relé   > releas
#   É              >       AS              # relé   > reléas  (Valgfritt)
    [^EÉLMR]       >       AS              # ku     > kuas,    barn   > barnas
    [^E] [LR]      >       AS              # nål    > nålas,   bål    > bålas
    [^DFKMNPSTJ] E L>      -EL,LAS         # tempel > templas
    J E L          >       AS              # sjel   > sjelas
    D D E L        >       -DEL,LAS        # bøddel > bødlas
    [^D] D E L     >       AS              # andel  > andelas
    F F E L        >       -FEL,LAS        # bøffel > bøflas
    K K E L        >       -KEL,LAS        # nøkkel > nøklas
    [^K] K E L     >       -EL,LAS         # nøkkel > nøklas
    M M E L        >       -MEL,LAS        # tommel > tomlas
    [^M] M E L     >       AS              # kamel  > kamelas
    N E L          >       AS              # tunnel>  tunnelas
    P P E L        >       -PEL,LAS        # nippel > niplas
    [^P] P E L     >       -EL,LAS         # stempel> stemplas
    S S E L        >       -SEL,LAS        # trussel> truslas
    [^S] S E L     >       -EL,LAS         # barsel > barslas
    T T E L        >       -TEL,LAS        # tittel > titlas
    [^T] T E L     >       -EL,LAS         # apostel> apostlas
    [^FM] E R      >       -ER,RAS         # hulder > huldras, teater > teatras
    F E R          >       -FER,RAS        # offer  > ofras
    M E R          >       -MER,RAS        # nummer > numras
    [^EOU] M       >       AS              # form   > formas,  rim    > rimas
    J E M          >       MAS             # hjem   > hjemmas
    [^J] E M       >       AS              # problem> problemas
    [RV] O M       >       MAS             # rom    > rommas
    [^RV] O M      >       AS              # symptom> symptomas
    [^EI] U M      >       AS              # volum  > volumas
    [EI] U M       >       -UM,AS          # museum > museas


flag *E:       # flertallsendelse: -er og -e
    E              >       R               # kvinne > kvinner
    É              >       -É,EER          # relé   > releer
#   É              >       ER              # relé   > reléer  (Valgfritt)
    [^EÉLMR]       >       ER              # gutt   > gutter
    [^E] [LR]      >       ER              # ball   > baller
    [^DFKMNPSTJ] E L>       -EL,LER        # tempel > templer
    J E L          >       ER              # sjel   > sjeler
    D D E L        >       -DEL,LER        # bøddel > bødler
    [^D] D E L     >       ER              # andel  > andeler
    F F E L        >       -FEL,LER        # bøffel > bøfler
    K K E L        >       -KEL,LER        # nøkkel > nøkler
    [^K] K E L     >       -EL,LER         # nøkkel > nøkler
    M M E L        >       -MEL,LER        # tommel > tomler ?formel?
    [^M] M E L     >       ER              # kamel  > kameler
    N E L          >       ER              # tunnel>  tunneler
    P P E L        >       -PEL,LER        # nippel > nipler
    [^P] P E L     >       -EL,LER         # stempel> stempler
    S S E L        >       -SEL,LER        # trussel> trusler
    [^S] S E L     >       -EL,LER         # barsel > barsler
    T T E L        >       -TEL,LER        # tittel > titler
    [^T] T E L     >       -EL,LER         # apostel> apostler
    [^FMK] E R     >       -ER,RE          # teater > teatre
    F E R          >       -FER,RE         # offer  > ofre
    M E R          >       -MER,RE         # nummer > numre
    K E R          >       -KER,RE         # sikker > sikre (Fy! ikke subst.)
    [^AEOUØ] M     >       ER              # karm   > karmer
    D L E M        >       MER             # medlem > medlemmer
    B L E M        >       ER              # problem> problemer
    [^LR] E M      >       ER              # system > systemer
    [^KBD] [LR] E M>       MER             # rem    > remmer, lem > lemmer
    K R E M        >       ER              # krem   > kremer
    [AØ] M         >       MER             # kam    > kammer
    [BDGL] O M     >       MER             # dom    > dommer
    [^BDGL] O M    >       ER              # aksiom > aksiomer
    [^EIKS] U M    >       ER              # volum  > volumer
    [KS] U M       >       MER             # sum    > summer
    [EI] U M       >       -UM,ER          # museum > museer


flag *F:       # flertallsendelse med genitiv: -ers og -es
    E              >       RS              # kvinne > kvinners
    É              >       -É,EERS         # relé   > releers
#   É              >       ERS             # relé   > reléers (Valgfritt)
    [^EÉLMR]       >       ERS             # gutt   > gutters
    [^E] [LR]      >       ERS             # ball   > ballers
    [^DFKMNPSTJ] E L>       -EL,LERS        # tempel > templers
    J E L          >       ERS             # sjel   > sjelers
    D D E L        >       -DEL,LERS       # bøddel > bødlers
    [^D] D E L     >       ERS             # andel  > andelers
    F F E L        >       -FEL,LERS       # bøffel > bøflers
    K K E L        >       -KEL,LERS       # nøkkel > nøklers
    [^K] K E L     >       -EL,LERS        # nøkkel > nøklers
    M M E L        >       -MEL,LERS       # tommel > tomlers
    [^M] M E L     >       ERS             # kamel  > kamelers
    N E L          >        ERS            # tunnel>  tunnelers
    P P E L        >       -PEL,LERS       # nippel > niplers
    [^P] P E L     >       -EL,LERS        # stempel> stemplers
    S S E L        >       -SEL,LERS       # trussel> truslers
    [^S] S E L     >       -EL,LERS        # barsel > barslers
    T T E L        >       -TEL,LERS       # tittel > titlers
    [^T] T E L     >       -EL,LERS        # apostel> apostlers
    [^FMK] E R     >       -ER,RES         # teater > teatres
    F E R          >       -FER,RES        # offer  > ofres
    M E R          >       -MER,RES        # nummer > numres
    K E R          >       -KER,RES        # sikker > sikres (Fy! ikke subst.)
    [^AEOUØ] M     >       ERS             # karm   > karmers
    D L E M        >       MERS            # medlem > medlemmers
    B L E M        >       ERS             # problem> problemers
    [^LR] E M      >       ERS             # system > systemers
    [^KBD] [LR] E M>       MERS            # rem    > remmers, lem > lemmers
    K R E M        >       ERS             # krem   > kremers
    [AØ] M         >       MERS            # kam    > kammers
    [BDGL] O M     >       MERS            # dom    > dommers
    [^BDGL] O M    >       ERS             # aksiom > aksiomers
    [^EIKS] U M    >       ERS             # volum  > volumers
    [KS] U M       >       MERS            # sum    > summers
    [EI] U M       >       -UM,ERS         # museum > museers
